【裁判字號】    95,訴,491
【裁判日期】    950426
【裁判案由】    違反槍砲彈藥刀械管制條例
【裁判全文】
臺灣高雄地方法院刑事判決               95年度訴字第491號
公  訴  人  臺灣高雄地方法院檢察署檢察官
被      告  甲○○
指定辯護人  本院公設辯護人  丙○○
上列被告因違反槍砲彈藥刀械管制條例案件，經檢察官提起公訴
（94年度偵字第24960 號），本院判決如下：
    主  文
甲○○未經許可寄藏可發射子彈具有殺傷力之改造玩具手槍，處
有期徒刑參年陸月，併科罰金新臺幣拾伍萬元，罰金如易服勞役
，以新台幣玖佰元即銀元參佰元折算壹日，仿WALTHER 廠PPK/S
型半自動手槍製造之改造手槍壹支（含彈匣1 個、槍枝管制編號
000 0000000 號）及土造金屬子彈柒顆均沒收。
    事  實
一、甲○○前於民國（下同）91年間，因違反毒品危害防制條例
    案件，經本院判處有期徒6 月確定後，於93年7 月12日甫執
    行完畢，詎仍不知悔改，竟基於寄藏可發射子彈具有殺傷力
    改造手槍及寄藏子彈之犯意，於87年4 月間，在其位於高雄
    市○○區○○街56號住處內，未經許可，受不詳姓名年籍綽
    號「阿弟仔」之年約25、30歲成年男子寄託而代為保管可發
    射子彈具有殺傷力之仿WALTHER 廠PPK/S 型半自動手槍之改
    造手槍1 枝（含彈匣1 個、槍枝管制編號0000000000號），
    及均具殺傷力之口徑8MM 土造金屬子彈11顆，並將該等槍、
    彈放入藍色手提袋內，藏置於上址住處其房間化妝檯邊角處
    。嗣於94年12月28 日 上午9 時許，為警持本院核發之搜索
    票執行搜索，當場查獲前開改造手槍1 枝（含彈匣1 個）、
    及土造金屬子彈11顆，而知悉上情。
二、案經高雄市政府警察局楠梓分局報請臺灣高雄地方法院檢察
    署檢察官偵查起訴。
    理  由
一、上開事實，業據被告甲○○於審理中均坦承不諱，且有前揭
    手槍1 支及子彈11顆扣案可資證明，而該手槍係仿WALTHER
    廠PPK/S 型半自動手槍之改造手槍（含彈匣1 個、槍枝管制
    編號0000000000號），且換裝土造金屬槍管改造而成，機械
    性能良好，可供擊發及發射適用之子彈，具有殺傷力，以及
    該等子彈均為可擊發，且具殺傷力之口徑8MM 土造金屬子彈
    之事實，業經內政部警政署刑事警察局鑑定屬實，有該局出
    具之槍彈鑑定書一份在卷可稽（見偵卷第13～15頁）；從而
    ，本案事證已明，被告犯行堪予認定。
二、核被告甲○○所為，係犯槍砲彈藥刀械管制條例第8 條第4
    項之未經許可寄藏可發射子彈具殺傷力之改造玩具手槍罪。
    被告同時犯寄藏手槍及寄藏子彈等2 罪，係一行為觸犯二罪
    名，屬想像競合，應從一重之寄藏手槍罪處斷。又按「槍砲
    彈藥刀械管制條例第8 條第4 項、第12條第4 項，係將持有
    與寄藏為分別之處罰規定，而寄藏與持有，均係將物置於自
    己實力支配之下，僅寄藏必先有他人之持有行為，而後始為
    之受寄代藏而已，故寄藏之受人委託代為保管，其保管之本
    身，亦屬持有，不過，此之持有係受寄之當然結果，雖不應
    另就持有予以論罪。然未經許可無故持有獵槍、子彈，其持
    有之繼續，為行為之繼續，亦即一經持有該槍彈，罪即成立
    ，但其完結須繼續至持有行為終了時為止。則包括持有之寄
    藏該槍彈行為，自亦為行為之繼續，其犯罪之完結須繼續至
    寄藏行為終了時為止。此與司法院院解字第3632號解釋所稱
    寄藏贓物罪於寄藏行為完畢時其犯罪即已完成，其後之占有
    該贓物乃犯罪之狀態繼續，而非行為繼續，迥不相同。」最
    高法院88年度台上字第761 號判決定有明文，申言之，寄藏
    改造手槍及子彈等犯行，均屬行為繼續，而非狀態繼續。則
    本案被告寄藏上開手槍之犯行，該寄藏行為係繼續至94年12
    月28日經警搜索被查獲時止，而修正後之槍砲彈藥刀械管制
    條例第8 條之規定，係於94 年1月26日公布施行，被告寄藏
    行為既繼續至修正後之槍砲彈藥刀械管制條例公布施行日之
    後，是本案自無新舊法比較適用之問題，併予敘明。爰審酌
    被告同時寄藏具殺傷力之槍械及子彈，危害社會治安，所生
    實害甚重，惟其犯罪後坦供犯行，已見悔意，態度良好等一
    切情狀，量處如主文所示之刑，以示懲儆。扣案之上開仿
    WALTHER 廠PPK/S 型半自動手槍製造可發射子彈具殺傷力之
    改造手槍1 支（含彈匣1 個、槍枝管制編號0000000000號）
    ，以及可擊發且具殺傷力之土造金屬子彈柒顆，均係違禁物
    ，依刑法第38 條 第1 項第1 款規定沒收之。至經由試射擊
    發之子彈4 顆，均已因鑑驗而耗用，已不具子彈之性質，以
    及扣案之空彈殼1 個，亦難認係子彈，均不為沒收之諭知。
三、公訴人另以：被告甲○○基於持有可擊發子彈具殺傷力之改
    造手槍之犯意，於94年12月25日晚上9 時許，在高雄縣大寮
    鄉○○路○○路咖啡館內，收受姓名年籍不詳綽號「阿賢」
    之男子交付用以抵債之仿COLT廠1908 CALIBER25型半自動改
    造手槍1 支（槍枝管制編號：0000000000號、含彈匣1 個）
    ，而未經許可持有該等可擊發子彈具有殺傷力之改造手槍1
    支。嗣於94年12月26日下午4 時20分許，在高雄縣鳳山市○
    ○路182 號處，查獲被告所持有之上開手槍1 支（槍枝管制
    編號：0000000000號、含彈匣1 個），因認被告涉犯槍砲彈
    藥刀械管制條例第8 條第4 項之持有改造手槍罪嫌，且以此
    持有手槍部分之犯行，與起訴之寄藏手槍部分犯行，係連續
    犯，請併案審理云云。惟查：被告於審理時供稱：上開仿
    COLT廠之改造手槍，係姓名年籍不詳年約35歲綽號「阿賢」
    男子因積欠其2 萬3 千元，而於前揭時、地將上開手槍先押
    予其處，嗣償債後，再行交還該手槍等詞（見本院卷第23頁
    ）；又陳述：其平日於中船福利社協助其父販賣日常用品，
    未曾想擁有槍械，且工作上亦無用槍之需要，亦未曾想持槍
    犯罪，並知悉有槍係犯法的等語（見本院卷第23頁）；且被
    告自94 年12 月25日起始持有上開仿COLT廠手槍，而其寄藏
    前揭仿WALTHER 廠改造手槍，則係於87年4 月間起持有，是
    以被告開始持有及寄藏之時間，相距約達7 年8 個月，況自
    其前所供，並未有連續擁有槍械之意念，是見被告寄藏手槍
    行為與持有手槍行為，犯意顯屬個別；而寄藏槍械係為他人
    而保管藏置，持有槍械則係為自己持有，2 項犯行之行為互
    異，構成要件又截然不同；從而，本院認起訴之寄藏手槍犯
    行部分，與併案之持有手槍犯行部分，非但犯意個別，且行
    為互異，構成要件亦不相同，自不得以連續犯論擬，從而，
    檢察官請本院就上開持有槍械犯行部分，併予審理，於法自
    有未合，應退由公訴人另案偵辦。
據上論斷，應依刑事訴訟法第299 條第1 項前段，槍砲彈藥刀械
管制條例第8 條第4 項、第12條第4 項，刑法第11條前段、第55
條、第38條第1 項第1 款，罰金罰鍰提高標準條例第2條 ，現行
法規所定貨幣單位折算新台幣條例第2 條，判決如主文。
本案經檢察官乙○○到庭執行職務。
中    華    民    國  95    年    4     月     26     日
                    刑事第二庭審判長法  官  邱永貴
                                    法  官  陳銘珠
                                    法  官  高思大
右正本證明與原本無異。
如不服本判決，應於判決送達後10日內向本院提出上訴狀，上訴
於台灣高等法院高雄分院（須附繕本）。
中    華    民    國    95    年    4     月    27    日
                                    書記官  蔡語珊
附錄本案論罪科刑法條全文：
槍砲彈藥刀械管制條例第8條第1項、第4項：
  未經許可，製造、販賣或運輸鋼筆槍、瓦斯槍、麻醉槍、獵槍
  、空氣槍或第4條第1項第1款所定其他可發射金屬或子彈具有
  殺傷力之各式槍砲者，處無期徒刑或5年以上有期徒刑，併科
  新臺幣1千萬元以下罰金。
  未經許可，持有、寄藏或意圖販賣而陳列第1項所列槍枝者，
  處3年以上10年以下有期徒刑，併科新臺幣7百萬元以下罰金。
槍砲彈藥刀械管制條例第12條第4項：
  未經許可，持有、寄藏或意圖販賣而陳列子彈者，處5年以下
  有期徒刑，併科新台幣3百萬元以下罰金。


司法院資訊處製作；財團法人民間司法改革基金會備份。
